臺灣臺中地方法院刑事判決　　　　　　 100年度易字第1230號
公　訴　人　臺灣臺中地方法院檢察署檢察官
被　　　告　張達錩
選任辯護人　王文聖律師
被　　　告　何昱奇
　　　　　　賴錫斌
上二人共同
選任辯護人　王國泰律師
被　　　告　林玉明
選任辯護人　莊慶洲律師
被　　　告　賴炯傳
選任辯護人　林宜慶律師
被　　　告　張武治
　　　　　　張峪銨
　　　　　　鍾文政
　　　　　　郝鎮遠
　　　　　　　　　　　室
　　　　　　高振貴
　　　　　　　　　　　之3號
　　　　　　江志華
上列被告因毀損等案件，經檢察官提起公訴（99年度少連偵字第
176、99年度偵字第26858號），本院判決如下：
    主    文
郝鎮遠犯恐嚇危害安全罪，處拘役伍拾伍日，如易科罰金，以新
臺幣壹仟元折算壹日。
張達錩犯恐嚇危害安全罪，處拘役肆拾伍日，如易科罰金，以新
臺幣壹仟元折算壹日。
張達錩其餘被訴共同恐嚇危害安全部分，均無罪。
何昱奇、賴錫斌、林玉明、賴炯傳、張武治、張峪銨、鍾文政、
高振貴、江志華，均無罪。
    事    實
一、郝鎮遠係址設臺中市南屯區文山南巷600 號「財團法人私立
    臺中市百齡社會福利事業管理會」（下稱百齡管理會）之保
    全行政人員。其於98年7 月8 日某時許，基於恐嚇之犯意，
    在百齡管理會辦公室內，要求百齡管理會另一派董事聘任之
    行政經理魏仁德離開該管理會之辦公室，魏仁德不從，郝鎮
    遠即先後持桌面板、機車大鎖向魏仁德恫稱：「再不離開，
    我要砸下去了」等語，致使魏仁德心生畏懼。
二、張達錩係擎天保全股份有限公司（下稱擎天保全公司）之董
    事長，負責擎天保全公司各項事務之統籌及人員之指揮調動
    。詎張達錩於99年5 月中旬某日晚間，前往臺中市○區○○
    路415 號科博之星大樓參與住戶管理委員會月例會時，因不
    滿委員黃昭明屢次發言干擾會議之進行，且為反對而反對該
    日議案，張達錩一時情緒失控，竟基於恐嚇之犯意，於散會
    後，在該大樓會議室出口玻璃門處以手指向黃昭明恫稱：「
    少年仔，你給我小心一點，以後相遇的到」（台語），致使
    黃昭明心生畏懼。
三、案經魏仁德、黃昭明訴由臺中市政府警察局移送臺灣臺中地
    方法院檢察署檢察官偵查起訴。
    理    由
壹、證據能力部分：
一、證人邱顯家、江振松、張宜利、周玉惠、魏仁德、簡明煌於
    警詢之證詞，未經本判決援引作為認定事實之依據，是其是
    否具有證據能力，無加以論究之必要：
    被告張達錩之選任辯護人主張證人邱顯家、江振松、張宜利
    之警詢筆錄無證據能力；被告賴錫斌、何昱奇之選任辯護人
    主張證人周玉惠、邱顯家、江振松、張宜利、魏仁德、簡明
    煌之警詢筆錄無證據能力；被告林玉明之選任辯護人主張證
    人邱顯家之警詢筆錄無證據能力；被告賴炯傳之選任辯護人
    主張證人邱顯家、江振松、張宜利、周玉惠、簡明煌之警詢
    筆錄無證據能力云云（見本院卷一第164 頁反面、第175 頁
    、第184 頁、第194 頁）。惟查，本判決並未援引證人邱顯
    家、江振松、張宜利、周玉惠、魏仁德、簡明煌於警詢之證
    詞，作為認定事實之依據，是上開供述證據有無證據能力，
    即無加以論究之必要。
二、證人周玉惠於偵查中之證述，具有證據能力：
    按被告以外之人於偵查中向檢察官所為陳述，除顯有不可信
    之情況者外，得為證據，刑事訴訟法第159 條之1 第2 項定
    有明文。偵查中對被告以外之人（包括證人、告訴人等）所
    為之偵查筆錄，性質上係屬傳聞證據。惟現階段刑事訴訟法
    規定檢察官代表國家偵查犯罪、實施公訴，依法其有訊問被
    告、證人之權，證人且須具結，而實務運作時，檢察官偵查
    中向被告以外之人所取得之陳述，原則上均能遵守法律規定
    ，不致違法取供，其可信度極高。職是，被告以外之人前於
    偵查中已具結而為證述，除反對該項供述得具有證據能力之
    一方，已釋明「顯有不可信之情況」之理由外，不宜遽指該
    證人於偵查中之陳述不具證據能力。本判決下列所引證人周
    玉惠於檢察官偵查中之證述，均經具結而未有不法取供之情
    形，反對該項供述得具有證據能力之被告或選任辯護人，並
    未釋明上開供述有顯不可信之情況，上開證人周玉惠復經本
    院傳喚到庭進行交互詰問，以供被告、辯護人行使在場權、
    對質權、詰問權及詢問權，用以確保被告之反對詰問權，則
    被告之反對詰問權已經確保，是本判決以下所引證人周玉惠
    於偵查中之結證供述，已補正為完足之證據，而有證據能力
    （最高法院96年度台上字第1870號判決意旨參照）。從而被
    告賴錫斌、何昱奇之選任辯護人、被告林玉明之選任辯護人
    、被告賴炯傳之選任辯護人均主張證人周玉惠於偵查中之證
    詞無證據能力云云（見本院卷一第175 頁、第183 頁、第19
    4 頁），自屬無據。
三、證人簡明煌於檢察事務官調查時所為之陳述、同案被告賴炯
    傳於偵查中之供述、同案被告高振貴於偵查中之證述，均具
    有證據能力：
    按被告以外之人於審判外之陳述，雖不符刑事訴訟法第159
    條之1 至第159 條之4 之規定，而經當事人於審判程序同意
    作為證據，法院審酌該言詞陳述或書面陳述作成時之情況，
    認為適當者，亦得為證據。當事人、代理人或辯護人於法院
    調查證據時，知有第159 條第1 項不得為證據之情形，而未
    於言詞辯論終結前聲明異議者，視為有前項之同意，刑事訴
    訟法第159 條之5 定有明文。查本案被告張武治、張峪銨、
    鍾文政、郝鎮遠、高振貴、江志華均未於言詞辯論終結前聲
    明異議，主張卷內之供述證據有不得為證據之情形，且被告
    張達錩、何昱奇、賴錫斌、林玉明、賴炯傳及渠等之選任辯
    護人對於證人簡明煌於檢察事務官調查時所為之陳述、同案
    被告賴炯傳於偵查中之供述、同案被告高振貴於偵查中之證
    述，復均不爭執其證據能力，同意作為證據使用。本院審酌
    上開供述證據資料製作時之情況，尚無違法不當及證明力明
    顯過低之瑕疵，且認為以之作為證據應屬適當，是本判決下
    列所引用之上開供述證據均具有證據能力。
四、刑事訴訟法第159 條至第159 條之5 有關傳聞法則之規定，
    乃對於被告以外之人於審判外之言詞或書面陳述之供述證據
    所為之規範；至非供述證據之物證、書證，或以科學、機械
    之方式，對於當時狀況所為忠實且正確之記錄，性質上並非
    供述證據，應無傳聞法則規定之適用，如該非供述證據非出
    於違法取得，並已依法踐行調查程序，即不能謂其無證據能
    力。本判決下列所引用之非供述證據，並無證據證明有出於
    違法取得之情形，復經本院依法踐行調查程序，自均有證據
    能力。被告賴錫斌之選任辯護人主張99年2 月6 日監視翻拍
    畫面8 張、百齡管理會現場照片14張無證據能力云云，亦非
    可採。
貳、有罪部分：
一、認定犯罪事實所憑之證據及理由：
  (一)被告郝鎮遠有前揭犯罪事實一（即起訴書犯罪事實三）恐嚇
    魏仁德之犯行：
    訊據被告郝鎮遠矢口否認有前揭犯罪事實一之犯行。辯稱：
    伊不是擎天保全公司的人員，是百齡第一花園公墓基金會的
    行政人員，因為當時魏仁德要搶管理會的文件資料，伊不讓
    他帶走，就請會計打電話叫擎天保全公司的人員過來，伊有
    拿起機車大鎖舉在頭上，告訴魏仁德「你把東西放下來才可
    以走」，伊並未恐嚇魏仁德等語（見本院卷一第159 頁）。
    惟查，被告郝鎮遠於偵查中已就前揭恐嚇魏仁德之犯行表示
    認罪（見99他5560卷三第43頁），嗣於本院亦曾表示認罪（
    見本院卷三第195 頁）。參以證人即被害人魏仁德於本院證
    稱：郝鎮遠第一次是拿桌面板，後來才去換成機車大鎖；「
    當時剩下我一個人坐在辦公室，郝鎮遠先把桌面板拆下來，
    砸我的辦公桌，問我要不要出去，我沒理他，接著他手拿機
    車鎖在我前面說『你再不出去，我就要砸下去了』」（見本
    院卷三第201 頁、第197 頁反面），核與被告高振貴於偵查
    中證稱：伊有看到綽號阿龍（即郝鎮遠）拿鎖頭對魏仁德說
    「你是白目喔」等語大致相符（見99偵26858 卷第97頁），
    堪認手持桌面板及機車大鎖恐嚇魏仁德者均為郝鎮遠。此外
    復有被告郝鎮遠手持機車大鎖之照片2 張在卷可稽（見臺中
    市警察局刑案偵查卷宗卷3 ─99.11.30. 中市警刑字第0990
    092393號第22至23頁）。是被告郝鎮遠有於前開時地先後持
    桌面板及機車大鎖對魏仁德恐嚇之犯行，堪可認定。檢察官
    起訴書認被告郝鎮遠僅持機車大鎖恐嚇魏仁德，持桌面板恐
    嚇魏仁德者係被告高振貴云云，容屬誤會，應予更正。
  (二)被告張達錩有前揭犯罪事實二（即起訴書犯罪事實八）恐嚇
    黃昭明之犯行：
    訊據被告張達錩固坦承99年5 月中旬伊有參加科博之星月例
    會，並對黃昭明說「少年仔，不用這樣子，以後相遇得到」
    等語（見本院卷一第162 頁），然矢口否認有前揭犯罪事實
    二之恐嚇犯行。辯稱：因為當時委員會已經開會很久了，渠
    身為專業的保全公司，有做出專業的建議，因為黃昭明是設
    備委員，且開會開很久，委員也很辛苦，伊就用台語說「少
    年仔，不要這樣，以後我們還遇得到」，伊的意思是以後還
    是會繼續來開會；伊並未恐嚇黃昭明等語（見本院卷一第16
    0 頁反面）。惟查：
    (1)依證人即被害人黃昭明於本院證稱：5 月那次月例行會議
      ，張達錩在會議中是在協調，但是協調不成，張達錩先罵
      伊，然後住戶楊陳美玉跟張達錩吵架，張達錩就跟楊陳美
      玉說「你是在招我」，當時大家愣住了，後來沒有共識，
      不歡而散，在離開會議室時，剩下伊和吳金連在收東西，
      張達錩走到玻璃門那邊，轉頭用台語對伊說「少年仔，你
      給我小心一點，以後相遇的到」（見本院卷四第129 頁反
      面），核與證人吳金連於本院證稱：「會議結束後，剩下
      我和黃昭明兩個人在收東西，還有董事長張達錩跟何昱奇
      等人，我們收一收要走了，他們走到玻璃門口時，張達錩
      突然轉身過來先對我說，他用台語說『妳是我朋友的朋友
      ，我不會對妳怎麼樣』，然後他就指著黃昭明說「少年仔
      ，你給我注意一點，我們出去相遇的到」等語相符（見本
      院卷四第137 頁反面、第138 頁）。審諸被告張達錩亦坦
      認伊是因不滿黃昭明於會議中不斷干擾伊發言，才對黃昭
      明說「少年仔，不用這樣子，以後相遇得到」等語（見本
      院卷一第162 頁），足見證人黃昭明、吳金連所述應非虛
      假。
    (2)被告張達錩雖一再辯稱：伊並無說「你給我小心一點」，
      伊為上述言詞，並無恐嚇之主觀犯意云云。然查，當天開
      會的氣氛不好，業據證人吳金連證述在卷（見本院卷四第
      136 頁反面），又當日開會從晚上7 點多開到將近12點，
      一般開會不會拉那麼長的時間，但是那次會議弄得非常辛
      苦，因為開會當中有人為了反對而反對，伊所指的有人就
      是指黃昭明及吳金連2 人等情，亦據證人即當天會議主席
      張家菊證述在卷（見本院卷四第141 頁正反面）。從而當
      天開會之氣氛既不佳，且開會當中又有黃昭明及吳金連2
      人為反對而反對之情事，加以被告張達錩於開會當中更有
      對在場參加開會之住戶楊陳美玉稱「你是在招我嗎」，則
      被告張達錩於氣憤之餘，因而失控對黃昭明恐嚇稱「少年
      仔，你給我小心一點，以後相遇的到」，並未悖於情理。
      被告張達錩有以上開言詞對黃昭明施以恐嚇，堪可認定。
      而所謂「你給我小心一點，以後相遇的到（台語）」，係
      警告他人將來如再碰面，可能會有不利於他人之行為舉動
      之意，此為一般習用台語者所週知之事，是被告張達錩顯
      有以將來之惡害通知被害人黃昭明，使其心生畏怖之情至
      明。被告張達錩辯稱：伊的意思是以後還是會繼續來開會
      云云，要與一般人對上開用語涵義之理解不符，自不足採
      信。
    (3)又擎天保全公司並未承攬科博之星之任何工程，亦無欲承
      攬科博之星工程而承攬不到之情形，業據證人黃昭明、吳
      金連、張家菊結證屬實（見本院卷四第132 頁正反面、第
      133 頁反面、第134 頁正反面、第140 頁、第142 頁）。
      是檢察官起訴意旨認黃昭明因反對擎天保全公司承攬幾項
      不合理之工程，被告張達錩因而對黃昭明施以恐嚇等語，
      顯與事實不符，應予更正，併此敘明。
    (4)至於被告張達錩之選任辯護人於本院就全部證人進行交互
      詰問完畢後，請求另傳喚證人楊慧君（環保委員）、陳舜
      華（監察委員）、何麗雲（活動委員），欲證明該3 位證
      人亦有參加前揭會議，且於會議結束後，該3 人同時與被
      告張達錩離開會場，並全程陪同張達錩至上車離開為止，
      過程中被告張達錩並未對黃昭明為恐嚇行為（見本院卷五
      第1 至2 頁）。惟查，被告張達錩確於會議結束後，向黃
      昭明為上開恐嚇言語，已認定如前，縱認本案如被告張達
      錩所辯，伊係在會議中對黃昭明為上開言詞，仍無礙於恐
      嚇犯行之成立，是本院認上開證人應無予以傳喚之必要。
  (三)綜上所述，本件事證明確，被告郝鎮遠、張達錩前揭犯行，
    洵堪認定，應依法論科。
二、論罪科刑之理由：
  (一)核被告郝鎮遠就前揭犯罪事實一所為，係犯刑法第305 條之
    恐嚇危害安全罪。又被告郝鎮遠固因傷害等案件，甫於99年
    5 月22日執行完畢，有臺灣高等法院被告前案紀錄表在卷足
    憑，惟查，被告郝鎮遠係在98年7 月8 日為犯罪事實一之犯
    行，顯非在上開徒刑之執行完畢後即99年5 月22日後，5 年
    以內故意再犯本件有期徒刑以上之罪，與累犯之要件不合，
    應無刑法第47條第1 項之適用。檢察官認被告郝鎮遠有累犯
    之適用云云，尚屬誤會。
  (二)核被告張達錩就前揭犯罪事實二所為，係犯刑法第305 條之
    恐嚇危害安全罪。
  (三)爰審酌被告郝鎮遠不思以合法途徑，處理所任職百齡管理會
    內部之紛爭，竟持桌面板及機車大鎖對被害人魏仁德施以恐
    嚇，其行為至為不當，應予非難；另兼衡被告郝鎮遠係因百
    齡管理會董事間之糾紛，始為上開犯行，非為個人私利，及
    其先已坦承犯行，後又否認之犯後態度；暨其犯罪之動機、
    手段、品行、所生之損害等一切情狀，量處如主文第1 項所
    示之刑，並諭知易科罰金之折算標準。另審酌被告張達錩身
    為擎天保全公司董事長，竟於該公司所維護管理之大樓召開
    月例會時，因不滿住戶及委員屢次發言干擾會議之進行，竟
    於會議結束後出言恐嚇委員黃昭明，其言行殊屬不當，應予
    責難；另兼衡被告張達錩係為社區公共事務，一時情緒失控
    始為恐嚇犯行，非為個人私利；及其犯後未坦認犯行之態度
    ；暨其犯罪之動機、手段、品行、高中肄業之智識程度、所
    生之損害等一切情狀，量處如主文第2 項所示之刑，並諭知
    易科罰金之折算標準。
參、無罪部分：
一、公訴意旨另以：(一)張達錩於97年10月10日上午7 時許，指揮
    賴錫斌率林玉明、賴炯傳以及姓名年籍不詳之成員共5 至7
    人，共同基於恐嚇之犯意聯絡，至臺中市○區○○里○○○
    路237 號富豪財經大廈內，由賴炯傳對周玉惠（時任富豪財
    經大廈總幹事）恫稱：「現在保全換我們接管，要不然你想
    怎樣，你不會去打聽看看擎天保全，你給我小心一點」等語
    ，再由賴錫斌對周玉惠恫稱：「你下班小心一點」等語，致
    使周玉惠心生畏懼。賴錫斌及林玉明復恐嚇邱顯家（時任富
    豪財經大廈保全人員），稱：「小心一點」等語，致使邱顯
    家心生畏懼。(二)張達錩於99年2 月6 日上午10時許，指揮賴
    錫斌率林玉明、賴炯傳、鍾文政、張武治、張峪銨等人，共
    同基於恐嚇之犯意聯絡，至臺中市○區○○○街125 號廣三
    大時代社區內，由賴錫斌恐嚇周玉惠（時任崇聖公寓大廈管
    理維護有限公司派駐廣三大時代社區之經理），稱：「你到
    底想要怎麼樣，現在是我們在顧，你不會去打聽一下，你給
    我小心一點」等語，由林玉明恐嚇周玉惠稱：「你再給我撕
    （海報）看看，對你很不利」等語，由鍾文政恐嚇周玉惠稱
    ：「現在你們能再管嗎？現在擎天保全公司來了你還不走，
    不害怕？」等語，由張武治恐嚇周玉惠稱：「你不要再弄下
    去，對你是不好的」等語，由張峪銨恐嚇周玉惠稱：「現在
    是我們管了，你不要一直這麼堅持，不要再跟我們吵架，對
    你沒有什麼好處，如果你要在這邊瘋，我也要找一個人跟你
    一起瘋（台語）。」等語，致使周玉惠心生畏懼。賴錫斌復
    對張宜利（時任廣三大時代社區之保全人員）大聲恫稱：「
    你給我出來」等語，致使張宜利心生畏懼。賴錫斌及張武治
    復對江振松（時任廣三大時代社區之保全人員）大聲恫稱：
    「起來，走開，換我們擎天做了」等語，致使江振松心生畏
    懼。賴炯傳則在場助勢。(三)賴錫斌於98年7 月8 日某時許，
    率林玉明、江志華、高振貴、郝鎮遠及姓名年籍不詳綽號「
    太保」等人，共同基於恐嚇之犯意聯絡，至臺中市南屯區文
    山南巷600 號之百齡管理會，要求魏仁德（時任百齡管理會
    之行政經理）離開前揭管理會之辦公室，魏仁德不從，江志
    華、高振貴、郝鎮遠及「太保」等人在林玉明之授意下，郝
    鎮遠手持機車大鎖向魏仁德恫稱：「再不離開，我要砸下去
    了」等語，高振貴亦在旁手持桌面板作勢欲砸向魏仁德，綽
    號「太保」之人向魏仁德恫稱：「你真的不出去嗎？真的要
    逼我動手嗎？再不出去我就要動手了」等語，江志華則在一
    旁助勢，致使魏仁德心生畏懼。(五)張達錩於99年4 月1 日7
    時至12時許，率領賴炯傳、張武治、何昱奇及7 至8 名姓名
    年籍不詳之成年男子，前往臺中市○區○○路185 號世華金
    融大樓內，因不滿簡明煌（時任該大樓管理委員會委員）反
    對擎天保全公司進駐世華金融大樓之立場，遂基於恐嚇之犯
    意聯絡，由張達錩對簡明煌恫稱：「我當兵同期的賴惠瑜叫
    我來接的，我來了，不管怎樣我一定要把大樓接下來」等語
    ，張達錩復命賴炯傳向簡明煌施加壓力，賴炯傳遂對簡明煌
    恫稱：「你稍微探聽一下，臺中要接管的大樓我們沒有接不
    到的。」等語，在賴炯傳旁數名年籍不詳之成年男子亦同聲
    對簡明煌恫稱：「如果管太多，你就無法在這社區出入、立
    足」等語，復由何昱奇對簡明煌恫稱：「眼睛張大一點。」
    等語，再由張武治對簡明煌恫稱：「都是你跟黃超雄在搞鬼
    搞怪，只要把你們兩個拉倒，大家都不敢異議了，我不會放
    過你，小心一點。」等語，致使簡明煌心生畏懼。(六)張達錩
    於99年4 月1 日7 時至12時許，在臺中市○區○○路185 號
    世華金融大樓內，參與社區之協調會時，因不滿黃超雄（時
    任該大樓管理委員會委員）反對擎天保全公司進駐世華金融
    大樓之立場，竟基於恐嚇之犯意，對委員黃超雄恐嚇稱：「
    雙方面委員各叫一些人出來協調，今天如果談不成，如果講
    不好，等一下吵吵鬧鬧、打打殺殺的不好」等語，致使黃超
    雄心生畏懼。(七)張武治於99年12月7 日某時，基於恐嚇之犯
    意，對簡明煌恫稱：「你小心一點，如果法庭傳喚你，你敢
    去作證的話，我不會放過你。」等語，致使簡明煌心生畏懼
    。因認被告張達錩、何昱奇、賴錫斌、林玉明、賴炯傳、張
    武治、張峪銨、鍾文政、高振貴、江志華共同涉犯刑法第30
    5 條之恐嚇危害安全罪嫌等語（犯罪事實(四)部分，因撤回告
    訴，另為不受理之判決）。
二、按犯罪事實應依證據認定之，無證據不得認定犯罪事實。不
    能證明被告犯罪者，應諭知無罪之判決，刑事訴訟法第154
    條第2 項、第301 條第1 項分別定有明文。所謂認定犯罪事
    實之證據，係指足以認定被告確有犯罪行為之積極證據而言
    ，該項證據須適合於被告犯罪事實之認定，始得採為斷罪之
    資料。事實之認定，應憑證據，如未能發現相當證據，或證
    據不足以證明，自不能以推測或擬制之方法，以為裁判之基
    礎。認定犯罪事實所憑之證據，雖不以直接證據為限，間接
    證據亦包括在內，然不論直接證據或間接證據，其為訴訟上
    之證明，均須於通常一般人不致有所懷疑，而得確信其為真
    實之程度者，始得據為有罪之認定，倘其證明未達此一程度
    ，而有合理之懷疑存在時，即難遽採為不利被告之認定（最
    高法院29年上字第3105號、40年台上字第86號、76年台上字
    第4986號判例參照）。另刑事訴訟法第161 條第1 項規定，
    檢察官就被告犯罪事實，應負舉證責任，並指出證明之方法
    。因此，檢察官對於起訴之犯罪事實，應負提出證據及說服
    之實質舉證責任，倘其所提出之證據，不足為被告有罪之積
    極證明，或其指出證明之方法，無從說服法院以形成被告有
    罪之心證，基於無罪推定之原則，自應為被告無罪判決之諭
    知。
三、公訴人認被告張達錩、何昱奇、賴錫斌、林玉明、賴炯傳、
    張武治、張峪銨、鍾文政、高振貴、江志華涉有前開共同恐
    嚇危害安全罪嫌，無非係以證人周玉惠、邱顯家、江振松、
    張宜利、魏仁德、簡明煌、黃超雄、黃昭明於警詢、偵查中
    之證述及99年2 月6 日監視翻拍畫面8 張、百齡管理會現場
    照片14張等為其論據。
四、經查：
  (一)犯罪事實(一)部分（被告張達錩、賴錫斌、林玉明、賴炯傳）
    ：
    訊據被告張達錩、賴錫斌、林玉明、賴炯傳均堅決否認上開
    犯行。被告張達錩辯稱：伊沒去過富豪財經大廈，伊經營之
    擎天保全公司並未與富豪財經大廈簽訂有維護管理契約，伊
    亦不認識被害人周玉惠、邱顯家等語（見本院卷一第158 頁
    ）；被告賴錫斌辯稱：伊是98年2 月2 日才在保全商業同業
    公會任職，同時擔任張達錩的特助，97年10月10日伊還在待
    業中（見本院卷一第158 頁）；被告林玉明辯稱：伊從來沒
    有去過富豪財經大廈，伊亦不認識被害人周玉惠、邱顯家；
    被告賴炯傳辯稱：伊99年1 月11日進入擎天保全公司見習，
    2 月4 日才正式上班，伊並未參與此次犯行等語（見本院卷
    一第158 頁）。經查：
  (1)被告張達錩部分：
    依證人即富豪財經大廈總幹事周玉惠於本院證稱：伊只知道
    張達錩是擎天保全的董事長，且是保全公會的理事長，97年
    10月10日的事情是不是張達錩指揮的伊不清楚，賴錫斌並沒
    有說他是張達錩派來的等語（見本院卷二第64頁）。此外復
    無證據足認被告張達錩有派人於97年10月10日至富豪財經大
    廈對周玉惠及邱顯家為恐嚇之情事，是此部分自難為被告張
    達錩有罪之認定。
  (2)被告賴錫斌、林玉明、賴炯傳部分：
    依證人即富豪財經大廈保全員邱顯家於本院證稱：「我在
      警局指認時，因為照片比較模糊，要正確指認也是很難，
      當天來現場的人很多，不是每個人我都可以看得清楚，而
      且時間經過很久了。（檢問：你在警詢中指認照片，是否
      根據當時的記憶指認照片？）那個比較模稜兩可，都是警
      察告訴我這個人叫什麼名字，那個人叫什麼名字。（檢問
      ：你指認照片時是否可以確認？）那個照片我沒有辦法很
      肯定，因為到警局做筆錄距離案發時已經有一段時間了」
      等語（見本院卷二第66頁正反面）。足見證人邱顯家於警
      詢依據照片指認率隊恐嚇伊之人是被告賴錫斌，及當日在
      場之人有林玉明及賴炯傳一節（見臺中市警察局刑案偵查
      卷宗卷3 ─99.11.30. 中市警刑字第0990092393號第3 頁
      ），要難遽予採信。
    又依證人邱顯家於本院證稱：「對方講的話，我現在不可
      能記得一清二楚，我現在只記得對方有說他們要來接管，
      對方在周玉惠來之前是有對我講『你給我小心一點』類似
      的意思，但是不是說『你給我小心一點』這樣的字眼，我
      已經不記得了」等語（見本院卷二第67頁反面），衡以人
      之記憶本會隨時間之經過而模糊消逝，本案事發於97年10
      月10日，距證人邱顯家於99年10月27日至警局製作筆錄時
      ，已經過2 年，自難期邱顯家能完全清楚記憶當時在場人
      之言詞內容，是證人邱顯家上開證詞核與一般生活經驗法
      則相符，足堪採信。從而證人邱顯家既已無法清楚記憶當
      時在場之人及渠等之言詞內容；兼以其與周玉惠當時均未
      向警方報案指稱遭受恐嚇，此為渠等所是認（見本院卷二
      第61頁反面），足見證人邱顯家於警詢之陳述（見臺中市
      警察局刑案偵查卷宗卷3 ─99.11.30. 中市警刑字第0990
      092393號第1 至4 頁），不足作為認定事實之依據。
    至於證人周玉惠於99年10月27日製作警詢筆錄時，竟能清
      楚記憶並指稱：「擎天保全特助綽號阿斌面目猙獰對我及
      邱顯家大聲恐嚇稱『現在保全換我們接管，要不然你想怎
      樣，你不會去打聽看看擎天保全，你給我小心一點』，其
      帶領的擎天保全成員綽號玉明等人則團團圍住我們兩人」
      （見臺中市警察局刑案偵查卷宗卷3 ─99.11.30. 中市警
      刑字第0990092393號第8 頁），其對於2 年前之事竟能如
      此清楚記憶，實與一般經驗法則有違。況證人周玉惠於本
      院審理時改而證稱：「當時擎天公司到場的人有5 、6 個
      人左右，有3 個人跟我講話並且吵架，3 個人包括賴錫斌
      、賴炯傳、林玉明（經當場指認），他們堅持要管理，吵
      架當中，賴錫斌說現在是他們在管的，叫我不要那麼堅持
      ，跟他們吵對我也沒有什麼好處，然後賴錫斌就說『你下
      班給我小心一點』；林玉明就態度很不好，叫我不要跟他
      們爭，說我也不去打聽擎天保全公司看看，叫我自己要看
      著辦，叫我不要自找麻煩，叫我不要再跟他們惹，跟他們
      惹的話我的日子也會不好過；賴炯傳說『你不去打聽看看
      擎天保全公司老闆是誰』，我回答說老闆就是張達錩，賴
      炯傳就說『張達錩是你叫的嗎』，賴炯傳接著說，叫我不
      要繼續弄下去了，大樓也沒有很多錢，他們顧到判決下來
      ，自己就會撤走。」等語（見本院卷二第58頁正反面），
      顯與其於警詢所述迥異。是周玉惠指訴之真實性，非無疑
      義。
    又證人周玉惠於偵查中先證稱：97年10月10日上午7 點到
      9 點，在富豪財經大廈，擎天保全公司的賴炯傳恐嚇伊「
      現在保全換我們管，要不然你想怎樣，你不會去打聽看看
      擎天保全，你給我小心一點」，後又改稱：「（問：恐嚇
      你的人是賴錫斌還是賴炯傳？）是賴錫斌」（見99偵2685
      8 卷第117 頁反面、第118 頁），就何人對伊恐嚇一節，
      前後所述明顯不一，益見周玉惠之指訴，諸多疑竇，難予
      採信。
    實則，被告賴錫斌係自98年2 月2 日起始在臺中市保全商
      業同業公會任職，並擔任張達錩之特助；被告賴炯傳則自
      99年2 月1 日起始至擎天保全公司上班，此有保險對象加
      保紀錄明細表、勞保被保險人投保資料在卷可考（見本院
      卷一第18 1頁、本院卷三第235 頁），該2 人應不可能於
      97年10月10日至富豪財經大廈對周玉惠及邱顯家施以恐嚇
      。證人周玉惠、邱顯家指稱遭被告賴錫斌、賴炯傳施以恐
      嚇云云，非無誤認之可能。
    參以證人周玉惠於本院100 年6 月2 日交互詰問之末，業
      已改稱：「我只知道當天有一個人頭禿禿的有在現場，到
      底是不是在庭的賴炯傳我已認不出來」等語（見本院卷二
      第65頁）；另證人邱顯家亦於本院證稱：伊對被告賴炯傳
      有印象，應該是沒有頭髮的關係，當時在場的人有一個人
      是沒有頭髮的，伊是根據這樣的印象來指認賴炯傳；伊對
      被告林玉明比較沒有印象，因為當天人很多等語（見本院
      卷二第69頁反面、第70頁），則證人周玉惠、邱顯家既均
      僅以禿頭之唯一特徵指認被告賴炯傳，渠等之指認自嫌粗
      略，非無誤認之可能。
    再者，證人周玉惠更已於偵查中證稱：97年10月10日林玉
      明說「大姊你就讓了嘛！」，那天林玉明沒有恐嚇伊（見
      99偵26858 卷第211 頁），益徵被告林玉明並無恐嚇周玉
      惠之行為。
    從而，證人周玉惠之指訴既有前後不一之瑕疵，且其與邱
      顯家指認被告之過程復嫌粗略，非無誤認可能，自難遽信
      。此外復查無其他證據足認被告賴錫斌、林玉明、賴炯傳
      確有前揭犯罪事實(一)所示恐嚇周玉惠及邱顯家之犯行，此
      部分自應為被告賴錫斌、林玉明、賴炯傳無罪之認定。
  (二)犯罪事實(二)部分（被告張達錩、賴錫斌、林玉明、鍾文政、
    張武治、張峪銨、賴炯傳）：
    訊據被告張達錩、賴錫斌、林玉明、鍾文政、張武治、張峪
    銨、賴炯傳均堅決否認上開犯行。被告張達錩辯稱：伊並未
    叫賴錫斌率其他人到廣三大時代社區（見本院卷一第158 頁
    ）；被告賴錫斌辯稱：當天伊是和賴炯傳陪同幾位大樓管理
    委員到各哨所張貼蘇字華等人遭法院假處分停止管理委員職
    務的公告，伊等有拿公告給周玉惠看，當時警察在場，伊沒
    有恐嚇周玉惠，也沒有恐嚇張宜利（見本院卷一第158 頁反
    面）；被告林玉明辯稱：伊在擎天保全公司都是上晚班的，
    99年2 月6 日伊並未到廣三大時代社區（見本院卷一第158
    頁反面）；被告鍾文政辯稱：伊是當時廣三大時代社區的主
    任委員，伊在張貼假處分公告時，周玉惠當場把執行處的公
    告全部拿下來，雖然有發生爭執，但伊並未對周玉惠說恐嚇
    的話（見本院卷一第158 頁反面）；被告張武治辯稱：99年
    2 月6 日伊根本未到廣三大時代社區，當時伊在另外1 家太
    子保全公司服務，伊是99年5 月9 日才到擎天保全公司任職
    的（見本院卷一第158 頁反面）；被告張峪銨辯稱：伊並非
    保全人員，與擎天保全沒有關係，有可能因為伊和張達錩是
    親兄弟，周玉惠誤認伊是張達錩才指認伊，其實伊與擎天保
    全一點關係都沒有，伊有自己的事業，伊本身從事房地產事
    業（見本院卷一第158 頁反面）；被告賴炯傳辯稱：伊99年
    2 月4 日才正式在擎天保全公司任職，伊雖有陪同賴錫斌到
    廣三大時代社區，但並未恐嚇周玉惠等語（見本院卷一第15
    8 頁反面）。經查：
  (1)被告張達錩部分：
    依證人周玉惠於本院證稱：伊沒有見過張達錩，他都沒有在
    現場等語（見本院卷三第226 頁），此外復無其他證據足認
    被告張達錩有指揮賴錫斌率其餘被告實行恐嚇之情事，是此
    部分自應為被告張達錩有利之認定。
  (2)被告賴錫斌部分：
    依證人即廣三大時代社區自救會方面之委員趙迺謙於本院
      證稱：99年2 月6 日伊有陪同被告賴錫斌在現場；陪同伊
      張貼法院執行命令的是賴錫斌、賴炯傳、鍾文政及張秀雯
      ；當天賴錫斌並未與張宜利發生衝突，過程中是有比較大
      聲一點，但沒有恐嚇的言語（見本院卷二第171 頁正反面
      、第172 頁正反面）；及證人即廣三大時代社區自救會方
      面之委員張秀雯於本院證稱：被告賴錫斌沒有恐嚇江振松
      ，就是講話比較大聲（見本院卷二第175 頁反面）。足見
      被告賴錫斌對張宜利、江振松並無恐嚇之行為。
    次依證人即廣三大時代社區C 區副哨保全員張宜利於本院
      證稱：伊警詢筆錄之記載均正確，只是伊把時間記錯，警
      詢筆錄的內容應該都是針對99年2 月6 日之前的事情；99
      年2 月6 日伊不確定賴錫斌有講那句「你給我出來」，是
      賴錫斌帶去的一些人有這樣講等語（見本院卷二第183 頁
      反面、第182 頁反面），足見證人張宜利於警詢之陳述，
      顯不足以作為認定被告賴錫斌有於99年2 月6 日恐嚇張宜
      利之證明。又證人張宜利更於本院證稱：99年2 月6 日是
      穿黃衣服的賴炯傳對伊恐嚇，不是賴錫斌云云（見本院卷
      二第185 頁），益徵被告賴錫斌並無對張宜利為恐嚇之行
      為。
    又據證人即廣三大時代社區保全員江振松於本院證稱：被
      告賴錫斌並未恐嚇伊，講話大聲而已，伊會怕是因為對方
      人多；伊沒聽到賴錫斌及張武治說「起來，走開，換我們
      擎天做了」，但有看到賴錫斌及張武治等語（見本院卷二
      第187 頁反面、第189 頁）。是依證人江振松之證詞，亦
      難認定被告賴錫斌有恐嚇江振松之行為。
    況此部分公訴意旨係認：被告賴錫斌對張宜利恫稱：「你
      給我出來」；對江振松恫稱：「起來，走開，換我們擎天
      做了」等語，則依上開言詞觀之，被告賴錫斌既未以將來
      之惡害通知張宜利、江振松，要難認被告賴錫斌之行為成
      立恐嚇危害安全罪。
  (3)被告鍾文政、林玉明部分：
    依證人趙迺謙於本院證稱：99年2 月6 日伊並未看到被告
      鍾文政恐嚇周玉惠；伊當天亦未看到被告林玉明在場（見
      本院卷二第173 頁反面），核與證人張秀雯於本院證稱：
      「（鍾文政問：當天你是否有聽到我對周玉惠說『現在你
      們能再管嗎？現在擎天公司來了，你還不走，你不害怕嗎
      ？』這句話？）沒有，那天大家都不敢亂講話，誰會講話
      恐嚇讓她錄音錄影，連我很會嗆聲的人，那天也乖乖的，
      不太敢講話；我並未看到被告林玉明有在現場」等語一致
      （見本院卷二第175 頁反面、第176 頁）。足見被告鍾文
      政並無恐嚇周玉惠之情事；被告林玉明當天亦未在廣三大
      時代社區之現場。則周玉惠竟指稱遭受被告鍾文政、林玉
      明之恐嚇（見本院卷三第226 頁），要屬無稽。
  (4)被告張武治部分：
    依太子公寓大廈管理維護股份有限公司函覆本院稱：「本
      公司離職員工張武治，於99年2 月4 日擔任本公司關係企
      業太子保全股份有限公司保全員一職，因職務異動，於99
      年3 月2 日調任本公司擔任社區總幹事一職，於99年5 月
      4 日申請離職」，並檢附投保紀錄供參（見本院卷二第13
      1 至133 頁）；及擎天保全公司保管人事資料之員工廖月
      華於本院證稱：張武治是99年5 月9 日到職，99年5 月11
      日加保等語，並提出勞工保險加保申報表為證（見本院卷
      二第176 頁反面、第195 頁），均核與證人即同案被告鍾
      文政於本院證稱：99年2 月6 日早上10時，被告張武治並
      未在現場，伊是99年5 月22日第一次看到張武治，才認識
      張武治（見本院卷二第179 頁），及同案被告賴炯傳於偵
      查時供稱：「（問：警方有無提供2 月6 日的監視器錄影
      畫面給你看）有，畫面中我有看到田主任，但田主任並不
      是張武治，（問：為何你在警察局說，畫面內標示張武治
      的男子，你都叫他田主任？）我是跟警察說標示出來的不
      是張武治，而是叫田儒賢，當時張武治還沒來公司上班」
      等語吻合（見99偵26858 卷第125 至126 頁、第128 頁）
      ，此外並有被告張武治提出之勞工保險被保險人投保資料
      表在卷可參（見本院卷一第125 頁），堪認被告張武治於
      99年2 月6 日確實仍任職於太子保全股份有限公司，99年
      5 月9 日始至擎天保全公司上班。另參酌同案被告賴炯傳
      上開供詞，亦足認99年2 月6 日至廣三大時代社區者，應
      係田主任（田儒賢），並非被告張武治。被告張武治並未
      於99年2 月6 日在廣三大時代社區對周玉惠稱：「你不要
      再弄下去，對你是不好的」等語，至堪認定。
    況證人周玉惠更已於本院證稱：張武治當天有無在場，伊
      有點忘記了（見本院卷三第226 頁），益見證人周玉惠於
      見本院所調查之證據，均顯示被告張武治並不在場後，隨
      即見風轉舵，改口稱張武治有無在場，伊忘記了等語，企
      圖脫卸誣告罪責，由此亦徵其證詞之憑信性甚低，難以作
      為認定事實之依據。
  (5)被告張峪銨部分：
    據證人即同案被告鍾文政於本院證稱：99年2 月6 日當天伊
    並未看到張峪銨，伊是在99年3 、4 月以後才第一次見到張
    峪銨（見本院卷二第179 頁反面、第180 頁）；況參以被告
    張峪銨並非擎天保全公司員工，其亦無於99年2 月6 日出現
    在廣三大時代社區之理由，足見被告張峪銨於99年2 月6 日
    並未在廣三大時代社區之現場，足堪認定。再由周玉惠有誤
    認張武治於99年2 月6 日在場對其恐嚇之情，已如前述，則
    周玉惠對張峪銨亦非無誤認之可能。周玉惠於本院證稱：被
    告張峪銨用台語對伊說「現在這個社區我們已經在管了，你
    不要一直這麼堅持，也不要這樣跟我們吵架，你如果要這樣
    瘋，我會找一個人跟你瘋」等語（見本院卷三第226 頁反面
    ），自難採信。
  (6)被告賴炯傳部分：
    證人張宜利固於本院證稱：99年2 月6 日是穿黃衣服的賴炯
    傳對伊恐嚇，不是賴錫斌（見本院卷二第185 頁），惟查，
    縱被告賴炯傳曾對張宜利稱「你給我出來」，依上開言詞觀
    之，被告賴炯傳並未以將來之惡害通知被害人張宜利，與恐
    嚇危害安全罪之構成要件有別，尚難以該罪相繩。
  (7)審諸證人周玉惠初於警詢時僅證稱：99年2 月6 日伊遭賴錫
    斌、張武治、張峪銨言語恐嚇稱：「閃開，離開管理室，你
    給我小心一點」（見臺中市警察局刑案偵查卷宗卷3 ─99.1
    1.30. 中市警刑字第0990092393號第40頁）；另證人即當時
    廣三大時代社區總幹事包濰豪亦於警詢證稱：99年2 月6 日
    伊全程目睹，並有持V8蒐證，伊見到賴錫斌、張武治、張峪
    銨對周玉惠恐嚇稱：「你給我小心一點」（見臺中市警察局
    刑案偵查卷宗卷3 ─99.11.30. 中市警刑字第0990092393號
    第46頁），足見周玉惠嗣於偵查及本院改稱：賴錫斌跟伊說
    「你現在是要怎麼樣，現在我們在管的，擎天你不會去打聽
    看看是不是！你就給我小心、注意一點」；被告鍾文政對伊
    恐嚇稱「我們假處分已經出來了，你們就不能管了，換我們
    管了，‧‧現在換擎天來管了，你還不害怕，還不走」；被
    告張武治對伊恐嚇稱「你不要一直跟我們吵，這樣對你是很
    不利的」云云（見本院卷三第226 頁正反面），顯有虛捏事
    實之嫌，要不可採信。
  (8)實則，依據臺中市政府警察局第三分局所檢送該分局健康派
    出所99年2 月6 日處理廣三大時代社區糾紛之工作紀錄記載
    ：經詢雙方當事人均表示警方到場時，並無其他刑事告訴問
    題，雙方均無涉及刑事案件，當時僅有口角爭執，無肢體衝
    突等語（見本院卷三第24至28頁），更徵本件應無恐嚇之情
    事。否則周玉惠等人應會立即向警員報案。
  (9)從而，本件既無證據證明上開被告有恐嚇周玉惠、張宜利、
    江振松之犯行，周玉惠對被告張武治更有誤認之情形，其證
    詞自不可採信。此外復查無其他證據足認被告賴錫斌、林玉
    明、鍾文政、張武治、張峪銨、賴炯傳確有前揭犯罪事實(二)
    所示之恐嚇犯行，此部分自應為上開被告無罪之認定。
  (三)犯罪事實(三)部分（被告賴錫斌、林玉明、高振貴、江志華）
    ：
    訊據被告賴錫斌、林玉明、高振貴、江志華均否認上開犯行
    。被告賴錫斌辯稱：98年7 月8 日伊有到百齡管理會，高振
    貴、江志華、林玉明有陪同伊在場，百齡管理會的人員郝鎮
    遠及1 、2 位行政人員也有在場，綽號「太保」之人伊不認
    識，伊看到警察來，就先行離開了，伊並未恐嚇魏仁德；被
    告林玉明辯稱：伊到達時，警察已經在現場了，伊並未恐嚇
    魏仁德；被告高振貴辯稱：伊有在場，但並未恐嚇魏仁德，
    當天是伊叫百齡管理會的會計報警的，伊亦未拿桌面板作勢
    要打魏仁德；被告江志華辯稱：伊有在場，但並未恐嚇魏仁
    德等語（均見本院卷一第159 頁）。經查：
  (1)依證人魏仁德於本院證稱：「（辯護人問：提示魏仁德99年
    9 月15日警詢筆錄，為何與今日的陳述不符？）以我今日的
    陳述為準，當天指揮的是郝鎮遠及他的上司湯董，擎天的人
    原則上是在場觀看、壯聲勢」、「後來賴錫斌就先走了」、
    「郝鎮遠當時是現場的指揮官，其他的人都在旁邊虛壯聲勢
    ，林玉明只是在旁邊充人數，江志華我印象也是站在旁邊」
    、「（辯護人問：你在警局說賴錫斌有交代林玉明如何執行
    任務，這是你的猜測？）是，實際上賴錫斌有無指揮我不清
    楚」、「（辯護人問：林玉明當天有無與你對話？）沒有，
    他也沒有對我口出惡言」、「（審判長問：江志華有無對你
    做任何動作或言語？）沒有，他都是站在旁邊」（見本院卷
    三第200 頁反面、第196 頁反面、第197 頁、第199 頁反面
    、第200 頁反面、第201 頁），足見被告賴錫斌並無率領或
    指揮擎天保全公司之其他人對魏仁德為恐嚇之行為，被告林
    玉明、江志華亦未恐嚇魏仁德。
  (2)至於證人魏仁德雖證稱：「（審判長問：你把郝鎮遠如何對
    你恐嚇及妨害自由的經過再說一次？）郝鎮遠第一次是拿桌
    面板，後來才去換成機車大鎖，我確定有人拿桌面板跟我說
    「要砸下去嘍！」，但是我不能確定是高振貴或是江志華」
    （見本院卷三第201 頁），先稱拿桌面板者是郝鎮遠，後又
    稱拿桌面板者係高振貴或江志華伊不能確定，前後殊有矛盾
    。參以證人魏仁德於本院先已證稱：「當時剩下我一個人坐
    在辦公室，郝鎮遠先把桌面板拆下來，砸我的辦公桌，問我
    要不要出去，我沒理他，接著他手拿機車鎖在我前面說『你
    再不出去，我就要砸下去了』」（見本院卷三第197 頁反面
    ），堪認手持桌面板及機車大鎖對魏仁德施以恐嚇者均為郝
    鎮遠。又證人魏仁德固於偵查中證稱：郝鎮遠拿著大鎖在伊
    正前面的玻璃帷幕前，說「要砸下去了喔！」，高振貴拿著
    一塊桌面板在旁邊作勢，表示郝鎮遠砸下去，他也要砸云云
    （見99偵26858 卷第111 頁反面），惟查，證人魏仁德業於
    本院表示事發經過以伊在本院之陳述為真實，已如前述，是
    本案自難僅憑證人魏仁德上開於偵查中之證詞，即認被告高
    振貴有持桌面板作勢砸魏仁德之恐嚇犯行。此外復查無其他
    證據足認被告高振貴有前揭行為，自應為被告高振貴有利之
    認定。
  (四)犯罪事實(五)部分（被告張達錩、賴炯傳、何昱奇、張武治）
    ：
    訊據被告張達錩、賴炯傳、何昱奇、張武治均否認上開犯行
    。被告張達錩辯稱：99年4 月1 日伊與世華金融大樓簽訂合
    約生效，當天只有伊和賴炯傳到國泰世華金融大樓開委員會
    ，伊沒有恐嚇簡明煌，也不認識簡明煌；伊已經與管理委員
    會簽訂好契約，沒有必要去恐嚇簡明煌，開會前後伊都沒有
    跟簡明煌講話（見本院卷一第159 頁反面）；被告賴炯傳辯
    稱：伊9 點才打卡上班，約9 點35分至40分載張達錩至世華
    金融大樓，起訴書竟載伊7 點多實施恐嚇，自與事實不合；
    伊有跟張達錩上樓開會，伊不認識簡明煌，也沒有與簡明煌
    說過話（見本院卷一第159 頁反面、第160 頁）；被告何昱
    奇辯稱：99年4 月1 日伊不是擎天保全公司管理部員工，伊
    是北屯區文心百利社區總幹事，伊是99年7 月份調任登暉公
    寓大廈維護公司樓管部經理，才開始參與大樓開會的事，99
    年4 月1 日伊並不認識簡明煌，也未去世華金融大樓（見本
    院卷一第160 頁）：被告張武治辯稱：伊是99年5 月9 日才
    進入登暉公司任職，99年4 月1 日伊不認識簡明煌，也未去
    世華金融大樓等語（見本院卷一第160 頁）。經查：
  (1)被告張達錩部分：
    依證人即99年4 月1 日在世華金融大樓擔任總幹事之吳成
      昌於本院證稱：99年4 月1 日伊在世華金融大樓擔任總幹
      事；當天張達錩進來只是跟伊和管理員吳志成打招呼，之
      後就直接坐電梯去開會，開完會之後他下來，有到大廳詢
      問一些社區的事情就離開了（見本院卷第67頁、第68頁）
      ，及證人賴惠瑜於本院證稱：在世華金融大樓裡面，伊並
      未聽到張達錩對簡明煌說：「我當兵同期的賴惠瑜叫我來
      接的，我來了，不管怎樣我一定要把大樓接下來」；伊是
      到99年8 月間才有印象和張達錩是當兵同期的，在99年4
      月1 日伊還不知道和張達錩是當兵同期的等語（見本院卷
      三第61頁反面、第62頁）。足見被告張達錩是否有以上開
      言詞恐嚇簡明煌，並非無疑。
    又依證人簡明煌於檢察事務官詢問時證稱：張達錩是在99
      年4 月1 日中午的時候到大樓來（見99偵26858 卷第114
      頁），然其於本院則證稱：張達錩是在當天早上6 點半之
      前就來到大樓（見本院卷四第113 頁反面）。足見證人簡
      明煌就被告張達錩到達世華金融大樓之時間，所述前後矛
      盾，其證述顯有瑕疵可指，難予採信。
    況據證人簡明煌於本院證稱：「99年4 月1 日當天，張達
      錩講話的態度沒有語氣很不好，他只是跟我說他跟賴惠瑜
      是當兵同期的，所以叫他來，他不可以不來，一旦簽給他
      們，他們就會下去顧，那是他們的責任。我聽了感覺還好
      。‧‧我沒有對張達錩提出恐嚇的告訴」（見本院卷四第
      110 頁反面、第111 頁），核與其於檢察事務官詢問時證
      稱：被告張達錩並未恐嚇伊一節相符（見99偵26858 卷第
      114 頁）。則簡明煌既無心生畏怖之情形，自與恐嚇危害
      安全罪之構成要件有間，被告張達錩自不能成立該罪。
  (2)被告賴炯傳部分：
    依證人賴惠瑜於本院證稱：99年4 月1 日伊在場時，並未
      聽到被告賴炯傳對簡明煌說：「你稍微探聽一下，臺中要
      接管的大樓，我們沒有接不到的（台語）」等語（見本院
      卷三第63頁反面），足見被告賴炯傳是否曾對簡明煌為上
      開言詞，非無疑問。
    次按刑法上之恐嚇危害安全罪，係指行為人以未來之惡害
      通知被害人，使其發生畏怖心理而言（最高法院86年度台
      上字第7502號判決意旨參照）。本件證人簡明煌固於本院
      證稱：賴炯傳當天在1 樓有對伊說「我們一旦來了，我們
      就是要接，我們不可以不接，我們沒接，臺中我們就不用
      立足了，你也稍微探聽一下我們」等語（見本院卷四第11
      0 頁正反面），然查縱認被告賴炯傳確曾為上開言詞，惟
      被告賴炯傳既未以未來之惡害通知簡明煌，被告賴炯傳所
      為，要與恐嚇危害安全罪之構成要件不相當。況因世華金
      融大樓之主任委員賴惠瑜確曾與擎天保全公司簽立有駐衛
      保全服務契約書（見本院卷三第76至80頁），是被告賴炯
      傳為上開言詞時，縱接管之態度較為強硬，惟主觀上尚難
      認有恐嚇之犯意。
  (3)被告何昱奇、張武治部分：
    依證人即世華金融大樓管委會主任委員賴惠瑜於本院結證
      稱：伊自98年1 月起至100 年4 月30日擔任世華金融大樓
      管委會主任委員，99年4 月1 日時，因為當時何管委會係
      合法管委會之訴訟案件，還在一、二審訴訟中，非常模糊
      ，故有簽1 個半年的臨時約；99年4 月1 日早上，被告張
      達錩有帶被告賴炯傳到世華金融大樓管委會開會，除該2
      人外，被告何昱奇、張武治並未前往世華金融大樓；亦無
      其他不詳姓名、年籍之男子陪同被告張達錩、賴炯傳前去
      等語（見本院卷三第59頁反面、第60頁）。足見被告何昱
      奇、張武治並未於99年4 月1 日早上前往世華金融大樓。
    又證人即99年4 月1 日在世華金融大樓擔任總幹事之吳成
      昌於本院證稱：99年4 月1 日伊在世華金融大樓擔任總幹
      事，99年7 月底離職，目前在東京都保全公司上班；伊在
      99年4 月1 日並未見過在庭之被告何昱奇；伊第一次看到
      何昱奇是在99年6 月間，當時何昱奇自稱是公司的經理，
      來了解社區的情況等語（見本院卷第67頁、第70頁）。由
      此可知被告何昱奇於99年4 月1 日確實未至世華金融大樓
      。
    另據證人即擎天保全公司派駐在文心百利社區之管理員郭
      孟宗於本院證稱：99年4 月1 日被告何昱奇有到文心百利
      執行總幹事的職務；文心百利社區99年4 月1 日代收費用
      憑證2 張，是住戶繳交遙控器或感應扣的收據，是總幹事
      何昱奇收的，上面收款人的簽名是何昱奇當場簽名的；99
      年4 月1 日當天，伊並未看到何昱奇的機車有消失一段時
      間等語（見本院卷三第64頁反面、第65頁、第66頁反面）
      。此外復有被告何昱奇提出之99年4 月1 日文心百利社區
      代收費用憑證影本2 紙、文心百利社區總幹事99年4 月份
      值勤簽到簿附卷可證（見本院卷一第102 至103 頁、第13
      1 頁）。益徵被告何昱奇於99年4 月1 日確在文心百利社
      區執行總幹事之職務，並未至世華金融大樓。
    再者，依證人即擎天保全公司派駐在世華金融大樓之保全
      員吳志成於本院證稱：99年4 月1 日伊正式在世華金融大
      樓上班，上班時間是早上6 點半到晚上6 點半，伊當天有
      準時上班；自6 點半至9 點總幹事吳成昌來上班之此段時
      間，在大廳並未看到有何衝突發生；99年4 月1 日在伊執
      勤時間自上午至晚上，都未看到被告何昱奇有出現在世華
      金融大樓；在1 樓大廳出入口及後門均未看到被告何昱奇
      、張武治進出等語（見本院卷四第103 頁正反面、第104
      頁、第106 頁）。益見被告何昱奇、張武治於99年4 月1
      日確未至世華金融大樓。
    另依證人簡明煌於本院證稱：「（檢問：今天在庭的4 位
      被告（即被告張達錩、賴炯傳、何昱奇、張武治），你可
      以認得出哪幾位是當天去你們大樓辦交接的？）4 位都有
      。（檢問：你怎麼確認這4 個人你當天都有看過？）因為
      這4 個人都有跟我講話，所以我會特別知道，而且何昱奇
      我特別知道，因為他比較高高瘦瘦的，特別認識他；何昱
      奇用手比我，所以我特別注意到他；何昱奇和張武治坐在
      管理室對面那邊聊天；（審判長問：對何昱奇、張武治有
      無誤認的可能？）不可能，理由是這兩個人很好認，因為
      當天來的只有何昱奇比較高大，戴個眼鏡，張武治他就長
      得黑黑的，接下來就在我們那邊當總幹事，當然我一認就
      可以認得出來；99年4 月1 日那天，何昱奇有戴眼鏡，是
      一般白色的眼鏡」（見本院卷四第109 頁反面、第110 頁
      、第118 頁、第121 頁反面、第123 頁）。惟查，依本院
      歷次開庭所見，被告何昱奇未曾戴過眼鏡至法庭，被告張
      武治之膚色亦未黝黑。從而被告簡明煌僅憑身材比較高大
      及戴眼鏡，來指認前未曾謀面之被告何昱奇，及以長得黑
      黑的來指認前未曾謀面之被告張武治，其誤認之可能性極
      大。是本件自不能單憑證人簡明煌存在極大瑕疵之指認，
      遽認被告何昱奇、張武治曾於99年4 月1 日在世華金融大
      樓對簡明煌為恐嚇。
    參以被告張武治係於99年2 月4 日擔任太子保全股份有限
      公司保全員一職，嗣於99年5 月4 日申請離職，並於99年
      5 月9 日始至擎天保全公司上班等情，已如前述，則其自
      不可能於99年4 月1 日至世華金融大樓。況證人簡明煌於
      本院亦坦承：99年4 月1 日那天，因為是伊第一次看到那
      麼多人，也都是第一次見面，如果有誤認被告張武治的話
      ，也是那一天比較有可能（見本院卷四第34頁），更徵證
      人簡明煌應係誤認被告張武治有於99年4 月1 日至世華金
      融大樓。
    實則，證人簡明煌於檢察事務官詢問時業已明白證稱：「
      （問：警詢筆錄指認張達錩等5 人，這5 人是不是都有恐
      嚇你？）只有賴惠瑜」（見99偵26858 卷第114 頁）；嗣
      於檢察官複訊時亦稱：「（問：99年4 月1 日是誰恐嚇你
      ？）一個沒有頭髮的人恐嚇我，就是編號11號的賴炯傳」
      （見99偵26858 卷第114 頁反面），均未提及被告何昱奇
      、張武治有何恐嚇之行為。足徵證人簡明煌其後又證稱被
      告何昱奇、張武治有對伊恐嚇云云，殊非可信。
  (五)犯罪事實(六)部分（被告張達錩）：
    訊據被告張達錩堅決否認上開犯行。辯稱：99年4 月1 日黃
    超雄有來開委員會，伊並未對黃超雄說任何恐嚇的話，因黃
    超雄身體不太舒服，伊還叫他走路要小心點（見本院卷一第
    160 頁）。經查，據證人黃超雄於本院證稱：「99年4 月1
    日開會，張達錩說接受我的調解，1 棟大樓如果不合，大家
    以後很難過日子，鬧到最後吵吵鬧鬧、打打殺殺不太好，接
    受我的勸告，大家和解，大家也都說好；在16樓的協調會，
    我覺得大家的氣氛還不錯；（審判長問：當時張達錩是否有
    跟你說，雙方委員各叫一些人出來協調，今天如果談不成，
    如果講不好，等一下吵吵鬧鬧、打打殺殺的不好！）是。（
    審判長問：張達錩說這句話的意思，是否如果你們談不成，
    擎天保全公司的人就要出來對你們打打殺殺？）不是這個意
    思。就是如果沒有接受協調，大樓會吵吵鬧鬧的不太好」（
    見本院卷四第124 頁反面、第125 頁、第126 頁），核與證
    人黃超雄於檢察事務官詢問時證稱：99年4 月1 日張達錩並
    未恐嚇伊個人，張達錩只有說這件事如果處理不好，以後打
    打殺殺不太好等語吻合（見99偵26858 卷第107 頁）。堪認
    依證人黃超雄之證詞，被告張達錩並未對黃超雄有恐嚇之行
    為。
  (六)犯罪事實(七)部分（被告張武治）：
    訊據被告張武治堅決否認上開犯行。辯稱：事實上是99年11
    月間，擎天保全公司被警察搜索，簡明煌到世華金融大樓1
    樓管理室，對伊說「你們董事長一直被羈押，你們都是犯罪
    集團」，因為他聲音很大，伊有叫他小聲點，並沒有對簡明
    煌恐嚇稱：「你小心一點，如果法庭傳喚你，你敢去作證的
    話，我不會放過你。」等語（見本院卷一第160 頁）。經查
    ：
    (1)證人簡明煌固於本院證稱：被告張武治有對伊說「你小心
      一點，如果法庭傳喚你，你敢去作證的話，我不會放過你
      」，是在99年4 月1 日早上6 點多，在世華金融大樓樓下
      中庭說的等語（見本院卷四第33頁）。惟查，被告張武治
      並未於99年4 月1 日至世華金融大樓，已如前述，自不可
      能對簡明煌施以上開言詞恐嚇。是證人簡明煌上開所述，
      顯不實在。
    (2)又縱認證人簡明煌對於上開日期之記憶錯誤（因99年4 月
      1 日尚未有法庭傳喚之事）。惟查，證人簡明煌另於本院
      證稱：伊第一次到地檢署作證後，回到世華金融大樓，被
      告張武治在中庭有對伊說「你今天既然出庭了，我就要告
      你告到底，告到你死為止」等語（見本院卷四第34頁），
      縱證人簡明煌上述所言為真，因被告張武治確未於99年4
      月1 日到世華金融大樓，已如前述，然證人簡明煌卻偽稱
      被告張武治有於上開時間到場對伊恐嚇，則被告張武治為
      捍衛自己之名譽，告以一定告簡明煌告到底，此乃被告張
      武治訴訟權之合法行使，自非以將來之不法惡害通知簡明
      煌，而使簡明煌心生畏懼。是本件自難認被告張武治有何
      恐嚇之犯行。
    (3)此外並無證據足認被告張武治有於99年12月7 日某時，對
      簡明煌恐嚇稱「你小心一點，如果法庭傳喚你，你敢去作
      證的話，我不會放過你」等語，是此部分應為被告張武治
      無罪之認定。
肆、綜上所述，本件公訴人所提出之證據方法，均不足以證明上
    開被告有共同恐嚇犯行，此外本院復查無其他積極證據，足
    資證明上開被告有公訴意旨所指之共同恐嚇犯行，核屬不能
    證明被告犯罪，應諭知上開被告無罪之判決。
據上論斷，應依刑事訴訟法第299 條第1 項前段、第301 條第1
項，刑法第305 條，刑法施行法第1 條之1 ，判決如主文。
中    華    民    國   100    年    11    月    11    日
                  刑事第六庭  法  官  黃佩韻
以上正本證明與原本無異。
如不服本判決，應於收受判決後10日內向本院提出上訴書狀，並
應敘述具體理由；其未敘述上訴理由者，應於上訴期間屆滿後20
日內向本院補提理由書（均須按他造當事人之人數附繕本）「切
勿逕送上級法院」。
告訴人或被害人對於判決如有不服具備理由請求檢察官上訴者，
其上訴期間之計算係以檢察官收受判決正本之日期為準。
                              書記官  林柏名
中    華    民    國   100    年    11    月    11    日
附錄論罪科刑法條
中華民國刑法第305條
以加害生命、身體、自由、名譽、財產之事，恐嚇他人致生危害
於安全者，處2 年以下有期徒刑、拘役或3 百元以下罰金。